【裁判字號】    99,交聲,3089
【裁判日期】    990818
【裁判案由】    聲明異議
【裁判全文】
臺灣臺中地方法院交通事件裁定        99年度交聲字第3089號
原處分機關  交通部公路總局臺中區監理所
受處分人    甲○
即異議人
上列受處分人因違反道路交通管理處罰條例案件，對於交通部公
路總局臺中區監理所中華民國99年7 月31日所為之處分（裁監稽
違字第裁61-G0H023694號裁決書）聲明異議，本院裁定如下：
    主  文
異議駁回。
    理  由
一、受處分人聲明異議意旨略以：伊於民國99年1 月23日將所騎
    乘機車停放在圖書館大門外面人行道上，因官署及警察單位
    將禁止停車標誌貼在電話亭後面牆上，根本看不見，伊不知
    該處為禁止停車之處所，且每天至少都會有幾個騎士停車於
    此，大家應該都無法接受此無妄之災，此實係因官署及警察
    單位設置禁止停車標誌之瑕疵所致，應少罰為妙，以免導致
    民怨，為此請求撤銷罰緩新臺幣（下同）900 元（受處分人
    誤書為9000元）正等語。
二、按人行道不得臨時停車，而禁止臨時停車處所不得停車，道
    路交通安全規則第111 條第1 項第1 款及第112 條第1 項第
    1 款定有明文。次按道路交通管理處罰條例所稱之人行道，
    係指為專供行人通行之騎樓、走廊，及劃設供行人行走之地
    面道路，與人行天橋及人行地下道；而汽車駕駛人停車時，
    在設有禁止停車標誌、標線之處所停車者，處600 元以上12
    00元以下罰鍰，道路交通管理處罰條例第3 條第3 款、第56
    條第1 項第4 款分別定有明文。又道路交通管理處罰條例所
    稱之汽車，包括機器腳踏車在內，此觀該條例第3 條第8 款
    規定自明。
三、經查：
(一)、本件異議人即受處分人（下稱受處分人）甲○所有車號091-
    CRG 號重型機車，於99年1 月23日10時10分許，在臺中市○
    ○路291 號處，因「在設有禁止停車標誌之處所停車」，經
    臺中市警察局第二分局臺中公園駐在所員警以拍照方式採證
    ，並以受處分人所有之機車違反道路交通管理處罰條例第56
    條第1 項第4 款規定之行為逕行舉發，為受處分人所不爭執
    ，並有採證照片3 幀及臺中市警察局綜合查詢舉發違反道路
    交通管理事件通知單1 紙附卷可稽。
(二)、受處分人雖以前詞置辯。惟按道路交通標誌標線號誌設置規
    則第16條既規定：「標誌以豎立於行車方向之右側為原則，
    特殊情況得豎立於行車方向之左側或以懸掛方式設置之。除
    本規則另有規定外，標誌之牌面應與行車方向成九十度角為
    原則。但得視實際情況斟酌調整期水平或俯仰角度」，可知
    道路交通標誌如何設置，係由主管機關斟酌交通安全之需要
    ，視實際情況本於權責定之，有其裁量空間，非法院所得置
    喙。經查，受處分人確係將上述機車停放在行人通行之水泥
    路面之人行道上，且其違規停放機車地點左前方數公尺處，
    明顯豎立有「人行道禁止停車（規劃區除外）」字樣之禁止
    標誌，而該禁止標誌確係豎立於行車方向之右側，且牌面與
    行車方向成九十度角等節，有違規地點現場照片3 幀在卷可
    稽，足見該禁止停車標誌之設置地點，係設在眾人皆可輕易
    觀看之處所無訛。是以受處人前揭所辯，顯與事實不符，要
    無可採。
四、綜上所述，本件受處分人確有於上開時、地，在設有禁止停
    車標誌之處所停車之違規事實，堪以認定。從而，原處分機
    關依道路交通管理處罰條例第56條第1 項第4 款規定及違反
    道路交通管理事件統一裁罰基準表，裁處罰鍰900 元，核無
    違法或不當之情事，是本件異議為無理由，應予駁回。
五、據上論斷，應依道路交通管理處罰條例第87條第2 項，道路
    交通案件處理辦法第19條，裁定如主文。
中    華    民    國    99    年    8     月    18    日
                      交通法庭    法  官  楊萬益
上正本證明與原本無異。
如不服本裁定，應於送達後五日內，向本院提出抗告狀。
                                  書記官  譚系媛
中    華    民    國    99    年    8     月    18    日

司法院資訊處製作；財團法人民間司法改革基金會備份。
